臺灣臺中地方法院交通事件裁定　　　　 96年度交聲字第825號
原處分機關　交通部公路總局臺中區監理所
異　議　人
即受處分人　丙○○
上列受處分人因違反道路交通管理處罰條例案件，對於交通部公
路總局臺中區監理所民國96年5月15日及96年4月23日所為之處分
（中監違字第裁60-GP6C20010號、中監違字第裁60-GD0000000裁
決書），聲明異議，本院裁定如下：
    主  文
原處分撤銷。
丙○○不罰。
    理  由
一、原處分機關交通部公路總局臺中區監理所係以：異議人即受
    處分人（下稱受處分人）丙○○所有車牌號碼3480-NC號自
    用小客車，於民國95年12月6日8時26分，在臺中市○○○路
    ，因「在禁止臨時停車處所停車者（引擎熄火，司機離座）
    違規拖吊」；於96年1月8日7時30分，在福泰街、福祥街口
    查獲車牌號碼3480-NC號自用小客車有「號牌供他車7V-1500
    」等交通違規行為，為警員依違反道路交通管理處罰條例第
    56條第1項第1款及第12條第1項第5款暨第2款之規定當場攔
    查舉發，受處分人未於指定應到案日期前到案，原處分機關
    乃於96年5月15日及同年4月23日以受處分人有違反前揭道路
    交通管理處罰條例第56條第1項第1款及第12條第1項第5款、
    第2款、違反道路交通管理事件統一裁罰標準表，各裁處受
    處分人罰鍰新臺幣（下同）1千2百元及1萬8百元，並吊銷牌
    照。
二、本件聲明異議意旨略以：伊曾將其身分證交予乙○○代為辦
    理信用貸款，卻於95年3月初接到違規單，始知其名下已登
    記有車牌號碼3480-NC及車牌號碼M9-8293號兩輛車。伊曾向
    臺中監理所聲明，請將車牌號碼3480-NC及車牌號碼M9-8293
    牌照註銷，因該兩輛車非伊所購買、使用，爰聲明異議等語
    。
三、經查：上開2車輛於上揭時、地違規事實，有臺中市警察局
    所掣發之中市警交字第GP6C20010號及第GD0000000號舉發違
    反道路交通管理事件通知單2紙及違規照片2張等在卷可稽，
    堪認上開2車輛應確有交通違規事實無訛。惟違規當時該2輛
    自用小客車雖登記為受處分人所有，然為受處分人所爭議，
    查車牌號碼M9-8293號自用小客車係經原車主甲○○辦理汽
    車車輛異動登記予受處分人，本院依職權傳訊證人甲○○到
    庭結證稱：「（問：車號M9-8293號是賣給誰？）是賣給楊
    廉（庭呈汽車委賣合約書影本，經本院檢視結果買方為楊廉
    ，行動電話0000-000000與汽車車輛異動登記書上之聯絡電
    話0000-000000相同）」、「（問：你賣這部車之前認識楊
    廉？）不認識。」、「（問：是否認識乙○○？）不認識」
    、「（問：認識在場的丙○○？）不認識」、「（問：買這
    部車的是楊廉，為何登記為丙○○？）這部車是我委託蔡志
    卿賣給楊廉，我是在從事中古車行，所以車子過戶時，有時
    是請人家代辦，有時是自己去辦，會依照買方的意思登記給
    他要登記的人名下，所以我並沒有見過新車主本人」等語觀
    之（見本院96年11月6日訊問筆錄第3頁至第4頁），車牌號
    碼M9-8293號自用小客車之車輛買賣過程中，係自稱「楊廉
    」之男子與證人甲○○接洽車輛買賣事宜，且依證人甲○○
    所提出之汽車委賣合約書上所留行動電話亦為「0000-00000
    0」，核與汽車車輛異動登記書上之聯絡電話相同，足見證
    人甲○○證述其係將上開車輛出售予「楊廉」，且並不認識
    受處分人丙○○等語應屬事實，由此益徵受處分人丙○○辯
    稱伊並無購買車牌號碼M9-8293號自用小客車乙情堪信為真
    實。再查，卷附引擎號碼Y0000000X號即原車牌號碼585-LU
    號（後經重領車牌號碼為3480-NC號）營業用小客車之「車
    輛買賣讓渡書」上「受讓人」欄「丙○○」之簽名，與受處
    分人丙○○提出本件異議時，在聲明異議狀上所親簽及本院
    開庭時所諭令書寫之「丙○○」3字，不論就運筆走勢、轉
    折勾捺、下筆輕重、字型態樣等書寫特徵而言，二者間均迥
    然不同，難認係同一人所為，益徵受處分人丙○○前揭辯稱
    該車牌號碼3480-NC號自用小客車亦非伊所購買等語，亦堪
    認定為真。末查，受處分人丙○○指述其遭案外人乙○○持
    其證件，並偽造其簽名，而購買上開2輛自用小客車等情，
    業經臺灣臺中地方法院檢察署檢察官於96年8月8日以96年度
    偵字第16431號對被告乙○○提起偽造文書之公訴，且刻由
    本院以96年度訴字第2859號審理中，雖乙○○於該案中辯稱
    有經受處分人丙○○同意始購買該2輛自用小客車云云，惟
    倘受處分人丙○○確有同意乙○○以其名義購買該2輛自用
    小客車俾便辦理汽車貸款，則乙○○自可要求受處分人丙○○親自配合辦理該2輛自用小客車買賣契約之簽訂，實無需
    甘冒涉有偽造文書罪嫌而代受處分人丙○○辦理汽車貸款。
    是本院認為受處分人丙○○上開辯解尚可採信，而上開2 輛
    自用小客車應係案外人乙○○冒用受處分人丙○○名義所購
    買無訛。
四、綜上，本院依據卷附證據資料，因認受處分人丙○○係遭人
    冒名購買上開2輛自用小客車，原處分機關交通部公路總局
    臺中區監理所遽予裁罰，容有未洽。本件異議為有理由，原
    處分應予撤銷，由本院另為受處分人不罰之諭知。
據上論斷，應依道路交通管理處罰條例第87條第2項、道路交通
案件處理辦法第20條，裁定如主文。
中　　華　　民　　國　　96　　年　　11　　月　　13　　日
                  交通法庭  法  官  許月馨
上正本證明與原本無異。
如不服本裁定，應於送達後5日內，向本院提出抗告狀。
                            書記官  黃美雲
中　　華　　民　　國　　96　　年　　11　　月　　13　　日
